# 保理公司应收保理款初始入账

提问人：scx252 时间：2022-12-19 16:30:17
您好！商业保理公司开展无追索权的应收账款保理业务，形成的应收保理款（本金到期收回，利息分期收取，期限一般 1 年以内），其初始入账价值是按照放款金额，还是要将到期的本金、应收利息均折现到放款日，差额为为实现收益或利息调整？目前，公司按照放款金额计入应收保理款，按期计提应计利息并计入利息收入。

回答人：chenyiwei
按照实际放款金额入账。同时测算其IRR（即使得各期本息折现到放款日的折现值等于实际放款金额的折现值），后续以IRR作为实际利率计算确认其利息收入。